# 外商投资企业分立验资的问题

提问人：不想审计 时间：2010-05-21 22:56:31
向各位同行请教一个问题： 某外商投资企业要分立，假设其原注册资本为 1 亿元，需要分立为独立的A、B企业，由A企业作为原企业的存续企业，B企业新设。分立方案设定A企业实收资本为 1 亿元，全部由原企业的货币资金构成，实收资本按照 1 亿元占原企业的净资产比例分配，按照外资企业实收资本比例与分配的实收资本的差额部分由原企业资本公积转增。分立后原企业剩余净资产和资产、负债全部转入新设企业，债权债务全部由新设企业承担。 请问各位：该案例需要哪些资料（主要是法律层面和审批层面）？需要到外管局函证吗？ 注：该企业已经以分立基准日（ 2010 年 3 月 31 日）为评估基准日进行了整体评估，分立基准日和实际分立日之间的净损益如何处理？ 希望各位同行不吝赐教，急急急！！！

回答人：chenyiwei
回复 楼主 不想审计 的帖子外商投资企业分立后的各存续企业的注册资本之和应当等于分立前原企业注册资本。所以A企业的注册资本不能定为 1 亿元，否则B企业将无初始注册资本可分。应先确保分立时点上A、B两公司注册资本之和等于 1 亿元，以后A企业再以留存收益转增等方式增加注册资本。 外商投资企业的合并与分立的审批，请关注《关于外商投资企业合并与分立的规定》（ 2001 年发布），以及国家外汇管理局发布的有关资本项目审批操作规程。两公司的验资均需履行外汇管理局的函证程序。

回答人：chenyiwei
回复 藤椅 不想审计 的帖子这样操作基本可以，但为了满足相关法律形式要求，最初确定注册资本 2500 万和后来的转增 7500 万应当分两步操作（要做两次工商登记），不能合并为一步。 对于审计问题，个人是建议基准日和实施日均需审计（如果间隔较短的，也可以对实施日只作简单审阅）。

回答人：chenyiwei
回复 报纸 不想审计 的帖子应当先到外汇管理部门办理资本项目外汇业务核准件，然后再进行验资询证。 新设企业的审验程序就是普通的设立验资程序。